臺灣高等法院臺南分院刑事裁定
110年度抗字第469號
抗  告  人
即  被  告  林志軒



指定辯護人  原審公設辯護人許俊雄 
上列抗告人因違反毒品危害防制條例案件，不服臺灣雲林地方法
院110年度聲字第439號中華民國110年5月21日駁回具保停止羈押
聲請之裁定，提起抗告，本院裁定如下：
    主  文
抗告駁回。
    理  由
一、原審裁定意旨略以：抗告人即被告林志軒因違反毒品危害防
    制條例案件，經檢察官提起公訴並經原審訊問後，由受命法
    官為羈押處分在案。雖抗告人以其於偵查中即坦承有販賣第
    一級毒品海洛因、第二級毒品甲基安非他命、轉讓第一級毒
    品海洛因之事實，因家中尚有年邁需要洗腎之母親待照顧，
    願提出新臺幣（下同）100,000元之交保金，並限制住居等
    方式，聲請准予具保停止羈押。然抗告人本案涉犯販賣第一
    、二級毒品罪，係法定最輕本刑5年以上有期徒刑之重罪，
    而參諸檢察官起訴及抗告人坦認之犯罪情節，可知抗告人係
    於不同時間，分別販賣第一級毒品海洛因及第二級毒品甲基
    安非他命、轉讓第一級毒品海洛因予起訴書附表一、二所列
    之陳瑞峰等人，則本案適用法律之結果，可能論處之罪、刑
    非輕，衡諸常情，重罪常伴有逃亡之高度可能，係趨吉避凶
    、脫免刑責之基本人性。佐以抗告人於原審訊問程序中自陳
    因涉犯本案而無業，家人亦不原諒抗告人，且未固定住居在
    戶籍地，戶籍地僅母親居住，難認抗告人有固定之住、居所
    ，再者，抗告人前於94年間，曾因違反毒品危害防制條例案
    件未遵期到案偵查及執行（未到案執行觀察勒戒），而經臺
    灣雲林地方檢察署發布通緝，有臺灣高等法院通緝紀錄表在
    卷可按，堪認抗告人曾有涉案逃亡之事實，而抗告人面臨輕
    罪案件之執行即未遵期到案執行，則其本案涉犯之重罪，逃
    亡誘因自然倍增。又抗告人可能逃亡之疑慮，非因其泛稱可
    提出具保金100,000元云云即可當然排除。是抗告人所執情
    詞容非動搖認抗告人具羈押之原因及必要性所為羈押處分之
    理由。則抗告人原有之刑事訴訟法第101條第1項第3款羈押
    之原因尚未消滅，且參諸目前卷證所示資料，尚無法以具保
    、責付、限制住居等其他對抗告人自由權利侵害較輕微之強
    制處分措施替代。權衡國家刑事司法權之有效行使、社會秩
    序及公共利益、抗告人人身自由之私益及防禦權受限制之程
    度等情狀後，認對抗告人採此拘束人身自由措施，仍屬相當
    而必要之手段，為確保後續審判程序之順利進行，仍有繼續
    羈押之必要。此外，復查無刑事訴訟法第114條各款所列不
    得駁回聲請具保停止羈押之情形，故抗告人前揭聲請，為無
    理由，應予駁回。
二、抗告意旨略以：抗告人遭羈押至今均在精神科就診，服用藥
    物，精神不能集中，經常答非所問。抗告人於原審訊問時坦
    承拿海洛因給證人，但絕對沒有收錢，證人陳瑞峰經濟狀況
    不佳，積欠抗告人之款項無力償還，自無購毒之能力，何況
    抗告人當時有正當工作，根本不須販賣毒品以賺取自身施用
    毒品所需。又員警辦案時駕駛抗告人承租之車輛前往抓捕證
    人陳瑞峰，使其誤認抗告人報警使其遭查獲，因而心生怨恨
    ，對抗告人為不利之陳述，懇請詳查等語。
三、按被告及得為其輔佐人之人或辯護人，得隨時具保，向法院
    聲請停止羈押，刑事訴訟法第110條第1項定有明文。又被告
    經法官訊問後，認為犯罪嫌疑重大，而有下列情形之一，非
    予羈押，顯難進行追訴、審判或執行者，得羈押之︰㈠逃亡或
    有事實足認為有逃亡之虞者。㈡有事實足認為有湮滅、偽造
    、變造證據或勾串共犯或證人之虞者。㈢所犯為死刑、無期
    徒刑或最輕本刑為5年以上有期徒刑之罪，有相當理由認為
    有逃亡、湮滅、偽造、變造證據或勾串共犯或證人之虞者，
    刑事訴訟法第101條第1項定有明文。又羈押被告之目的，在
    於確保訴訟程序之進行、證據之存在及刑罰之執行，而被告
    有無羈押之必要，及羈押後其原因是否仍然存在，有無繼續
    羈押之必要，應否延長羈押，均屬事實認定之問題，法院有
    依法認定、裁量之職權，自得就具體個案情節予以斟酌決定
    。如就客觀情事觀察，法院許可羈押之裁定在目的與手段間
    之衡量並無明顯違反比例原則，即無違法或不當可言，且關
    於羈押原因之判斷，不適用訴訟上嚴格證明之原則，而應適
    用自由證明法則（最高法院98年度台抗字第405 號裁定意旨
    參照）。是刑事被告經法官訊問後，有無刑事訴訟法第101
    條第1項各款所規定之情形，應否羈押，法院應按訴訟進行
    之程度、卷證資料及其他一切情事斟酌之。
四、查原審綜據全案事證，以抗告人涉犯毒品危害防制條例第4
    條第1項、第2項之販賣第一、二級毒品罪、同條例第8條第1
    項之轉讓第一級毒品罪、第11條第3項、第4項之加重持有第
    一、二級毒品罪，嫌疑重大，所涉為最輕本刑5年以上有期
    徒刑之重罪，並有相當理由足認有逃亡之虞，有羈押之必要
    ，且此一必要性無從以具保、責付或限制住居等侵害程度較
    低之強制處分替代，乃裁定駁回抗告人具保停止羈押之聲請
    ，核無違誤之處。抗告意旨雖以前揭情詞指摘原裁定不當，
    然抗告人於原審訊問中已坦承販賣第一、二級毒品賺取量差
    以營利之犯行，原審據抗告人之自白、證人陳瑞峰之證詞及
    全案卷證資料，認定抗告人涉犯販賣第一、二級毒品罪，嫌
    疑重大，並無違誤。至抗告意旨否認其自白之真實性，乃至
    主張證人陳瑞峰有誣攀之嫌，均屬嗣後審理程序中應調查之
    事項，殊無以此為由竟認抗告人無羈押之原因。抗告意旨仍
    執前詞指摘原裁定不當，然所執情詞均與羈押必要性之判斷
    無關，自不足以推翻原裁定之適法性。揆諸前揭說明，本件
    抗告並無理由，應予駁回。
據上論斷，應依刑事訴訟法第412 條，裁定如主文。
中　　華　　民　　國　　110 　年　　6 　　月　　17　　日
                  刑事第七庭    審判長法  官  吳勇輝
                                      法  官  吳錦佳
                                      法  官  周紹武
以上正本證明與原本無異。
不得再抗告。
　　　　　　　　　　　　　　　　　　　書記官  楊宗倫 　
中　　華　　民　　國　　110 　年　　6 　　月　　17　　日